【裁判字號】    95,抗,28
【裁判日期】    950822
【裁判案由】    本票裁定
【裁判全文】
臺灣新竹地方法院民事裁定                95年度抗字第28號
再 抗告 人  丙○○
相  對  人  聯邦商業銀行股份有限公司
法定代理人  乙○○
代  理  人  甲○○
上列再抗告人因與相對人間本票裁定准許強制執行事件，再抗告
人對於民國95年7月31日本院所為之95年度抗字第28號裁定提起
再抗告，本院裁定如下：
    主  文
再抗告駁回。
再抗告程序費用新台幣壹仟元由再抗告人負擔。
    理  由
一、按對於非訟事件抗告法院之裁定再為抗告，僅得以其適用法
    規顯有錯誤為理由，並經原法院之許可者為限。前項許可，
    以原裁定所涉及之法律見解具有原則上重要性者為限；民事
    訴訟法第436條之3第3項、第4項及第436條之6之規定，於第
    3項之抗告準用之，非訟事件法第45條第3、4、5項，定有明
    文。所謂適用法規顯有錯誤，係指確定判決所適用之法規顯
    然不合於法律規定，或與現尚有效之判例、解釋顯然違反者
    而言，不包括認定事實錯誤、取捨證據失當、判決不備理由
    及在學說上諸說併存致發生法律上見解歧異等情形在內。又
    對於再為抗告，為裁判之原法院認為不應許可者，應以裁定
    駁回其抗告，民事訴訟法第436條之3第3項亦有明定。
二、本件再抗告意旨略以：相對人已於95年4月9日將再抗告人貸
    款標的物取回另行拍賣，且已拍賣所得54萬2,000元，無理
    由再依原本票行使追索權，本院裁定抗告駁回，將造成相對
    人有不當得利情事，且再抗告人於95年7月13日依新竹英明
    郵局存證信函第1012號告知相對人無理由向再抗告人追討，
    相對人至今並無表示反對意見，為此請求廢棄原裁定等語。
三、經查，本件因相對人就系爭本票聲請強制執行事件，再抗告
    人前對於本院95年度票字第686號裁定提起抗告，並經本院
    以95年度抗字第28號裁定以其抗告為無理由而駁回其抗告。
    再抗告人雖據上情提起再抗告，惟其並未具體指出本院上開
    95年度抗字第28號裁定，有如何適用法規顯有錯誤之情形，
    以及上開裁定所涉及之法律見解具有原則上重要性，而僅以
    上揭實體上理由為抗辯，揆諸首揭說明，顯有未合，是抗告
    人所提再抗告，不應許可，應予駁回。
四、再抗告人如認其與相對人間尚有實體上糾葛，自應另循民事
    訴訟程序，以求解決，業經本院於上開駁回抗告裁定理由內
    說明在案，附此敘明。
五、據上論結，本件再抗告為無理由，依非訟事件法第46條、第
    21條第2項，民事訴訟法第436條之3第3項、第78條，裁定如
    主文。
中    華    民    國    95    年    8     月    22    日
                民事第二庭審判長法  官  楊明箴
                                法  官  彭淑苑
                                法  官  黃美盈
以上正本係照原本作成。
不得抗告。
中    華    民    國    95    年    8     月    22    日
                                書記官  許麗汝


司法院資訊處製作；財團法人民間司法改革基金會備份。
